臺灣臺中地方法院刑事判決　96年度易字第119號
公　訴　人　臺灣臺中地方法院檢察署檢察官
被　　　告　甲○○
　　　　　　乙○○
上列被告因竊盜等案件，經檢察官提起公訴（九十五年度偵字第
一六三五七號），被告於本院受命法官行準備程序時，對於犯罪
事實為有罪之陳述，經本院合議庭裁定由受命法官獨任適用簡式
審判程序，判決如下：
    主    文
甲○○攜帶兇器竊盜，處有期徒刑柒月。緩刑貳年，並應向公庫
支付新臺幣肆萬元，及向指定之公益團體、地方自治團體或社區
提供陸拾小時之義務勞務，緩刑期間付保護管束。
乙○○故買贓物，處拘役伍拾日，如易科罰金，以銀元佰元即
新臺幣玖佰元折算壹日。
    犯罪事實
一、甲○○於民國九十五年六月十一日十八時四十五分許，在臺
    中縣神岡鄉○○路二○一巷內路邊，因見丙○○○所有之車
    號ＰＢ－六九四三號自用小客車停放該處，似久未使用，且
    當時四下無人，認有機可乘，竟意圖為自己不法之所有，持
    客觀上可供兇器使用之起子一支（未扣案），以拔取之方式
    ，竊得該車所懸掛之ＰＢ－六九四三號車牌二面。後於同日
    ，其堂弟乙○○明知該車牌係屬來源不明之贓物，竟以新臺
    幣（下同）二千元之價格向甲○○購買，而取得該車牌後，
    並旋即自行將該車牌懸掛於其供日常生活使用之原車牌號碼
    為七四八二－ＧＫ號自用小客車上（原車牌因交通違規，遭
    警方吊扣）。嗣於同年七月十四日十七時五分許，乙○○駕
    駛前開懸掛ＰＢ－六九四三號車牌之自用小客車，行經臺中
    市○○區○○路與大鵬路口時為警查獲，並當場扣得上開車
    牌二面（已發還丙○○○）。
二、案經臺中市警察局第五分局報告臺灣臺中地方法院檢察署檢
    察官偵查起訴
    理    由
一、認定犯罪事實之依據：
  (一)被告甲○○、乙○○二人於本院審理時之自白。
  (二)證人即被害人丙○○○於警詢中之指述。
  (三)贓物認領保管單一份。
  (四)臺灣高等法院被告全國前案紀錄表（被告甲○○、乙○○二
    人素行之認定）。
二、按刑法第三百二十一條第一項第三款之攜帶兇器竊盜罪，係
    以行為人攜帶兇器竊盜為其加重條件；而所謂兇器，其種類
    並無限制，凡客觀上足對人之生命、身體、安全構成威脅，
    具有危險性之兇器均屬之，且祇須行竊時攜帶此種具有危險
    性之兇器為已足，並不以攜帶之初有行兇之意圖為必要。本
    案被告甲○○所攜帶之起子，雖未扣案，然屬市面上常見之
    工具，屬金屬材質，且質地堅硬，並供拆卸被害人所有之車
    牌二面，確足以對人之生命、身體等造成危害，應屬兇器無
    誤，符合刑法第三百二十一條第一項第三款攜帶兇器竊盜之
    加重條件。是核被告甲○○所為，係犯刑法第三百二十一條
    第一項第三款之攜帶兇器竊盜罪。被告乙○○則係犯刑法第
    三百四十九條第二項之故買贓物罪。又本件被告乙○○行為
    時之刑法第四十一條第一項前段規定：「犯最重本刑為五年
    以下有期徒刑以下之刑之罪，而受六個月以下有期徒刑或拘
    役之宣告，因身體、教育、職業、家庭之關係或其他正當事
    由，執行顯有困難者，得以一元以上三元以下折算一日，易
    科罰金。」，且依修正前罰金罰鍰提高標準條例第二條（現
    已刪除）規定，就其原定數額提高為一百倍折算一日，則本
    件被告行為時之易科罰金折算標準，應以銀元三百元折算一
    日，經折算為新臺幣後，應以新臺幣九百元折算為一日。惟
    九十五年七月一日修正公佈施行之刑法第四十一條第一項前
    段則規定：「犯最重本刑為五年以下有期徒刑以下之刑之罪
    ，而受六個月以下有期徒刑或拘役之宣告者，得以新臺幣一
    千元、二千元或三千元折算一日，易科罰金。」，比較修正
    前後之易科罰金折算標準，以九十五年七月一日修正公佈施
    行前之規定，較有利於被告乙○○。則本件應依刑法第二條
    第一項前段，適用修正前刑法第四十一條第一項前段規定，
    就被告乙○○所處如主文所示之刑，定其易科罰金之折算標
    準。另被告甲○○持以竊盜之起子一支雖為被告所有，且為
    供本件犯罪所用，然既未經扣案，為免將來執行之困難，爰
    不為沒收之諭知，併此敘明。
三、又被告甲○○行為後，刑法第七十四條緩刑之規定亦經修正
    公佈施行。但「犯罪在刑法新法施行前，新法施行後，緩刑
    之宣告，應適用新法第七十四條之規定。」最高法院九十五
    年五月二十三日刑事庭第八次會議決議第七點可資參照。故
    本案應適用新法第七十四條之規定。末查被告甲○○未曾受
    有期徒刑以上刑之宣告，有臺灣高等法院被告全國前案紀錄
    表及臺灣臺中地方法院檢察署刑案資料查註紀錄表各一份附
    卷可稽，其因一時失慮，致罹刑典，其經此刑之宣告，應知
    警惕而無再犯之虞，本院認以暫不執行其刑為適當，併予宣
    告緩刑貳年，並命向公庫支付如主文所示之金額，用勵自新
    。惟為使被告於緩刑期間內，仍深知戒惕，避免緩刑之宣告
    遭撤銷，且導正其行為與法治之觀念，爰併宣告其於緩刑期
    間內，向指定之公益團體、地方自治團體或社區，提供六十
    小時之義務勞務，並依刑法第九十三條第一項第二款之規定
    ，應於緩刑期間付保護管束，期能使被告於義務勞務過程及
    保護管束期間，確切明瞭其行為所造成之損害，並培養正確
    法治觀念。至於被告究應向何公益團體、地方自治團體或社
    區提供義務勞務，屬執行之問題，應由執行檢察官斟酌全案
    情節及各公益團體、地方自治團體或社區之需求，妥為指定
    ，併予敘明。
四、適用之法條：刑事訴訟法第二百七十三條之一第一項、第二
    百九十九條第一項前段、第三百十條之二、第四百五十四條
    第一項，刑法第二條第一項、第三百二十一條第一項第三款
    、第三百四十九條第二項、第四十一條第一項前段（修正前
    ）、第七十四條第一項第一款、第二項第四款、第五款、第
    九十三條第一項第二款，罰金罰鍰提高標準條例第一條前段
    、第二條（修正前），現行法規所定貨幣單位折算新臺幣條
    例第二條。
本案經檢察官郭景東到庭執行職務。
中　　華　　民　　國　　96　　年　　1 　　月　　30　　日
                刑事第七庭  法　官  張清洲
以上正本證明與原本無異。
如不服本判決，應於送達後十日內向本院提出上訴狀（須附繕本
），上訴於臺灣高等法院臺中分院。
                            書記官　沈筱玲
中　　華　　民　　國　　96　　年　　1 　　月　　30　　日
附錄論罪科刑法條
中華民國刑法第321條
（加重竊盜罪）
犯竊盜罪而有左列情形之一者，處6月以上、5年以下有期徒刑：
一、於夜間侵入住宅或有人居住之建築物、船艦或隱匿其內而犯
    之者。
二、毀越門扇、牆垣或其他安全設備而犯之者。
三、攜帶兇器而犯之者。
四、結夥三人以上而犯之者。
五、乘火災、水災或其他災害之際而犯之者。
六、在車站或埠頭而犯之者。
前項之未遂犯罰之。
中華民國刑法第349條
（普通贓物罪）
收受贓物者，處3年以下有期徒刑、拘役或5百元以下罰金。
搬運、寄藏、故買贓物或為牙保者，處5年以下有期徒刑、拘役
或科或併科1千元以下罰金。
因贓物變得之財物，以贓物論。
